臺灣桃園地方法院刑事判決
111年度訴字第125號
公  訴  人  臺灣桃園地方檢察署檢察官 
被      告  許永其




選任辯護人  黃曼瑤律師
上列被告因毒品危害防制條例案件，經檢察官提起公訴（110年
度偵字第33571號、第38839號），本院判決如下：
    主  文
許永其犯如附表二主文欄所示之罪，各處如附表二主文欄所示之
宣告刑及沒收、追徵。應執行有期徒刑拾壹年。
    事  實
許永其其明知甲基安非他命係毒品危害防制條例第2條第2項第2
款所列管之第二級毒品，不得非法販賣，竟仍基於販賣第二級毒
品之犯意，分別於如附表一所示之時間、地點，以如附表一所示
之金額，販賣如附表一所示數量之毒品予林子豪、黃國峯及林信
安。嗣經警於110年9月8日下午5時40分許持拘票，至桃園市○○區
○○路000號5樓之1即許永其之居所拘提其到案，並扣得甲基安非
他命3包。
    理  由
一、程序事項
    本案採為判決基礎之證人於警詢中之證述，及其餘被告以外
    之人於審判外之陳述，因檢察官、被告及辯護人就此部分之
    證據能力均無意見，且迄至言詞辯論終結前亦未為任何異議
    ，本院審酌上開陳述作成時之情況，尚無違法不當及證明力
    明顯過低之瑕疵，亦認為以之作為證據應屬適當，依刑事訴
    訟法第159 條之5 第2 項規定，上開審判外之陳述均有證據
    能力。至其餘經本判決援引之非供述證據，俱核無公務員違
    法採證之情形，亦無信用性過低之疑慮，且與本案被告犯行
    之認定具關聯性，均經本院於審判期日，依刑事訴訟法第16
    4 條、第165 條規定，踐行證據調查之法定程序，自應認均
    有證據能力。
二、認定事實之依據及證據
  ㈠上揭犯罪事實業據被告許永其於審理時均坦承不諱（見本院
    訴字卷第101頁至第103頁），且有如附表相關證據欄所示之
    被告偵查時之自白、證人林子豪、黃國峯及林信安之供述及
    對話紀錄截圖等證據可為佐證，另有現場照片、扣案物品照
    片、手機對話紀錄翻拍照片及永豐銀行客戶交易明細資料、
    扣案甲基安非他命3包及上開毒品之臺北榮民總醫院毒品成
    分鑑定書在案可參（見110年度偵字第33571號卷第41頁至第
    45頁、第65頁至第68頁、第103頁至第135頁、第137頁至第1
    44頁、第243頁），足認被告之任意性自白與事實相符。
  ㈡按販賣毒品係違法行為，非可公然為之，亦無公定價格，且
    容易分裝、增減份量，而買賣之價格，可能隨時依交易雙方
    關係之深淺、購毒者之資力、需求量及對行情之認知、毒品
    來源是否充裕、查緝是否嚴謹、風險大小等情形，而異其標
    準，非可一概而論，從而販賣之利得，除販賣之價量俱臻明
    確外，委難查得實情，然販賣者從價差或量差中牟利之方式
    雖異，其意圖營利之販賣行為則無二致。且依一般民眾之普
    遍認知，毒品價格非低、取得不易，且毒品交易向為政府查
    禁森嚴，重罰不寬貸，衡諸常情，倘非有利可圖，殊無必要
    甘冒持有毒品遭查獲、重罰之極大風險，找來被告送至交易
    處所交易毒品之理。比對被告於偵查時所自陳其向上游購入
    毒品之金額與本案販出之金額可知，被告確有從中獲利（見
    110年度偵字第33571號卷第231頁）。足見被告主觀上具有
    營利之意圖，而為本案之犯行灼然至明。
  ㈢綜上，本案事證明確，被告犯行堪以認定，自應依法論科。
三、論罪科刑
  ㈠核被告就附表一歷次所為，均係犯毒品危害防制條例第4 條
    第2項之販賣第二級毒品罪。而被告意圖販賣而持有第二級
    毒品之低度行為，皆為販賣之高度行為所吸收，不另論罪。
  ㈡被告所為附表一歷次犯行，犯意各別，行為互殊，應予分論
    併罰。
　㈢刑之加重減輕
  ⒈被告於民國108年間，因施用第二級毒品案件，經本院以109
    年度聲字第2213號裁定，定應執行刑有期徒刑7月確定，甫
    於109年8月31日易科罰金執行完畢，此有臺灣高等法院被告
    前案紀錄表一份附卷可查，並經本院調閱臺灣桃園地方檢察
    署109年度執更字第3135號執行卷宗查核屬實，被告於有期
    徒刑執行完畢後，5年內故意再犯本案有期徒刑以上之罪，
    為累犯，且所執行完畢之前案與本案均為毒品犯罪，且由較
    輕之施用行為，又再犯罪刑更重之販賣行為，顯見被告對刑
    罰反應力不佳，於本案加重最輕本刑，亦無過苛，爰依刑法
    第47條第1項規定，除法定刑為無期徒刑部分依法不得加重
    外，其餘部分加重其刑。
  ⒉被告就本案歷次犯行，於偵查及審判中均自白，應依毒品危
    害防制條例第17條第2 項，減輕其刑。
　⒊按犯毒品危害防制條例第4 條至第8 條、第10條或第11條之
    罪，供出毒品來源，因而查獲其他正犯或共犯者，始得依該
    條例第17條第1 項規定減輕或免除其刑；此所稱「供出毒品
    來源，因而查獲其他正犯或共犯者」，係指被告供出毒品來
    源之有關資料，諸如前手之姓名、年籍、住居所、或其他足
    資辨別之特徵等，使調查或偵查犯罪之公務員因而對之發動
    調查或偵查並破獲者而言。被告之「供出毒品來源」，與調
    查或偵查犯罪之公務員對之發動調查或偵查並進而破獲之間
    ，論理上須具有先後且相當之因果關係，非謂被告一有「自
    白」、「指認」販賣毒品者，便得依上開規定予以減刑（最
    高法院98年度台上字第6331號、106 年度台上字第1024號判
    決意旨參照）。查本案確有因被告之供述因而溯源查獲之毒
    品上游之情，此有桃園市警察局龜山分局回函及其附件在卷
    可證（見本院訴字卷第57頁至第60頁），然就該回函之犯罪
    事實所載，乃是被告與其上游邱彥翔於110年9月4日許，為
    甲基安非他命交易，是應僅可就被告涉犯之犯罪事實附表一
    編號五之該次犯行，被告確有供出毒品來源，因而查獲其他
    正犯或共犯者之情，該次犯行部分自應依上開規定，減輕其
    刑。另其餘犯行部分，被告雖稱所有毒品均是向邱彥翔購買
    等語，然此部分除被告片面指述外，並無其他客觀證據可佐
    ，該回函亦未載明有因此發動調查、偵查等情，自無由依上
    開規定再為減刑，應為敘明。
  ⒋被告就本案犯行同時有上述應加重、減輕之事由，自應就附
    表所示之各罪均先加後減，且就附表編號五之犯行，依刑法
    第70條及第71條第2項規定，遞減輕之。
　⒌按刑法第59條所謂「犯罪之情狀顯可憫恕」，必於審酌一切
    犯罪情狀，在客觀上顯然足以引起一般同情，認為縱宣告法
    定最低刑度猶嫌過重者，始有其適用。此所謂法定最低度刑
    ，固包括法定最低本刑；惟遇有其他法定減輕之事由者，則
    指適用其他法定減輕事由減輕其刑後之最低度刑而言。倘被
    告別有法定減輕事由者，應先適用法定減輕事由減輕其刑後
    ，猶認其犯罪之情狀顯可憫恕，即使科以該減輕後之最低度
    刑仍嫌過重者，始得適用刑法第59條規定酌量減輕其刑（最
    高法院100 年度台上字第744號刑事判決意旨參照）。查毒
    品戕害人之身心健康至深且鉅，為我國法律所嚴禁，此廣為
    一般社會大眾周知，被告為成年人，自不容諉為不知，竟仍
    為本案多次販賣毒品之犯行，自應給予適當之制裁，不容輕
    縱，實則被告經上開規定減刑後，已可在減刑後之法定刑度
    內妥適斟酌量刑，顯無過苛情形，且審酌具體一切犯罪情狀
    ，亦難認客觀上有何顯然足以引起一般同情、縱予宣告法定
    最低刑度仍嫌過重之情事，自無刑法第59條之適用餘地，是
    辯護人辯稱被告應依刑法第59條減輕其刑，難認有據。
  ㈢爰審酌被告無視政府嚴禁毒品之禁令，而為本案販賣第二級
    毒品之犯行，如此行為實助長毒品氾濫風氣，戕害他人身心
    健康甚鉅，惟念被告自始坦承犯行，態度尚佳，另考量被告
    歷次販賣之數量、金額及販賣對象為三人，兼衡被告本件遭
    警方查獲之毒品數量、教育智識程度、家庭經濟狀況及本案
    犯罪之動機、手段等一切情狀，分量處如主文所示之刑，並
    定應執行之刑。
四、沒收 
  ㈠犯罪所得
  ⒈按犯罪所得，屬於犯罪行為人者，沒收之；前2 項之沒收，
    於全部或一部不能沒收或不宜執行沒收時，追徵其價額，刑
    法第38條之1 第1 項前段、第3 項分別定有明文。
　⒉查被告歷次販賣毒品之犯罪所得詳如附表一「交易毒品種類
    、數量及金額欄」所示，皆屬本案犯罪所得且未據扣案，依
    刑法第38條之1 第1 項前段、第3 項規定，宣告沒收，於全
    部或一部不能沒收或不宜執行沒收時，追徵其價額。
  ㈡扣案毒品
  ⒈按查獲之第一、二級毒品，不問屬於犯罪行為人與否，均沒
    收銷燬之，毒品危害防制條例第18條第1 項前段定有明文；
    復按以營利為目的販入毒品，經多次販賣後，持有剩餘毒品
    被查獲者，其各次販賣毒品行為如併合處罰，該持有剩餘毒
    品之低度行為，應僅為最後一次販賣毒品之高度行為所吸收
    ，不另論罪；故就該查獲之剩餘毒品，祗能於最後一次之販
    賣毒品罪宣告沒收銷燬，不得於各次販賣毒品罪均宣告沒收
    銷燬（最高法院100 年度台上字第908號、99年度台上字第8
    115號判決意旨參照）。
　⒉查本案扣得甲基安非他命3包，依毒品危害防制條例第18條第
    1 項前段規定，不問屬於犯罪行為人與否，除取樣鑑驗用罄
    部分外，均宣告沒收銷燬之，且依上開見解應於最後一次販
    賣毒品犯行部分即附表一編號5之110年9月6日該次犯行之主
    文欄下為此部沒收銷燬之諭知。而直接用以盛裝上揭之毒品
    包裝袋，以現今所採行之鑑驗方式仍會殘留微量毒品而無法
    將之完全析離，亦應依上開規定併同宣告沒收銷燬。　
據上論斷，應依刑事訴訟法第299 條第1 項前段，毒品危害防制
條例第4 條第2 項、第17條第2 項、第18條第1 項、第19條第1 
項，刑法第11條、第47條第1項、第51條第5 款、第38條第4 項
、第38條之1 第1 項前段、第3 項，判決如主文。
本案經檢察官林暐勛提起公訴，檢察官朱秀晴到庭執行職務。
中　　華　　民　　國　　111 　年　　8 　　月　　30　　日
                  刑事第三庭  審判長法  官  謝順輝
                                    法  官  陳柏嘉
                                    法　官　林莆晉
以上正本證明與原本無異。
如不服本判決應於收受判決後20日內向本院提出上訴書狀，並應
敘述具體理由。其未敘述上訴理由者，應於上訴期間屆滿後20日
內向本院補提理由書（均須按他造當事人之人數附繕本）「切勿
逕送上級法院」。 
　　　　　　　　     　　　　　　　 書記官　王震惟
中　　華　　民　　國　　111 　年　　8 　　月　　31　　日
附錄本案論罪科刑法條
毒品危害防制條例第4條
製造、運輸、販賣第一級毒品者，處死刑或無期徒刑；處無期徒
刑者，得併科新臺幣3千萬元以下罰金。
製造、運輸、販賣第二級毒品者，處無期徒刑或10年以上有期徒
刑，得併科新臺幣1千5百萬元以下罰金。
製造、運輸、販賣第三級毒品者，處7年以上有期徒刑，得併科
新臺幣1千萬元以下罰金。
製造、運輸、販賣第四級毒品者，處5年以上12年以下有期徒刑
，得併科新臺幣5百萬元以下罰金。
製造、運輸、販賣專供製造或施用毒品之器具者，處1年以上7年
以下有期徒刑，得併科新臺幣1百50萬元以下罰金。
前五項之未遂犯罰之。
附表一
編號 行為人 購毒者  時間地點 交易毒品種類、數量及金額    相 關 證 據 名 稱  1 許永其 林子豪 110年4月6日14時45分許於桃園市○○區○○路000號5樓之1  第二級毒品甲基安非他命5公克；10,000 元 ①被告許永其偵查中之自白（110年度偵字第33571號卷第230頁） ②證人林子豪於偵查中之證述（110年度偵字第33571號卷第166頁至第167頁） ③通訊軟體LINE對話紀錄截圖（110年度偵字第33571號卷第129頁） 2   110年4月6日14時45分許至同年4月25日前某時許於桃園市○○區○○路000號5樓之1 第二級毒品甲基安非他命2公克；5,000 元 ①被告許永其偵查中之自白（110年度偵字第33571號卷第229頁） ②證人林子豪於警詢時及偵查中之證述（110年度偵字第33571號卷第57頁、第167頁） ③通訊軟體LINE對話紀錄截圖（110年度偵字第33571號卷第131頁、第141頁） ④永豐銀行客戶交易明細資料（110年度偵字第33571號卷第143頁） 3   110年4月25日10時55分後某時許於桃園市○○區○○路000號5樓之1 第二級毒品甲基安非他命2公克；5,000 元 ①被告許永其警詢時及偵查中之自白（110年度偵字第33571號卷第16頁、第229頁） ②證人林子豪於警詢時及偵查中之證述（110年度偵字第33571號卷第57頁、第167頁） ③通訊軟體LINE對話紀錄截圖（110年度偵字第33571號卷第131頁、第141頁） ④永豐銀行客戶交易明細資料（110年度偵字第33571號卷第143頁） 4   110年5月5日21時13分許於桃園市○○區○○路000號5樓之1 第二級毒品甲基安非他命2公克；5,000 元 ①被告許永其警詢時及偵查中之自白（110年度偵字第33571號卷第15頁至第16頁、第229頁） ②證人林子豪於警詢時及偵查中之證述（110年度偵字第33571號卷第57頁、第167頁） ③永豐銀行客戶交易明細資料（110年度偵字第33571號卷第143頁） 5   110年9月6日19時許於桃園市○○區○○路000號5樓之1 第二級毒品甲基安非他命3公克；10,000 元 ①被告許永其偵查中之自白（110年度偵字第33571號卷第228頁） ②證人林子豪於警詢時及偵查中之證述（110年度偵字第33571號卷第56頁、第166頁至第167頁） 6 許永其 黃國峯 110年4月23日2時20分許於桃園市○○區○○路00號興南國中旁 第二級毒品甲基安非他命1公克；2,000 元 ①被告許永其警詢時及偵查中之自白（110年度偵字第33571號卷第17頁至第18頁、第231頁至第232頁） ②證人黃國峯於警詢時及偵查中之證述（110年度偵字第33571號卷第95頁、第238頁） ③通訊軟體LINE對話紀錄截圖（110年度偵字第33571號卷第107頁圖17及圖18）　 7 許永其 林信安 110年6月初某時許於桃園市○○區○○街0巷00號 第二級毒品甲基安非他命1公克；2,500 元 ①被告許永其警詢時及偵查中之自白（110年度偵字第33571號卷第18頁至第19頁、第231頁） ②證人林信安於警詢時及偵查中之證述（110年度偵字第33571號卷第85頁、第183頁） ③通訊軟體LINE對話紀錄截圖（110年度偵字第33571號卷第111頁）　 
附表二
對應事實編號 主文欄 1 許永其犯販賣第二級毒品罪，累犯，處有期徒刑伍年陸月。 未扣案之犯罪所得新臺幣壹萬元沒收，於全部或一部不能沒收或不宜執行沒收時，追徵其價額。 2 許永其犯販賣第二級毒品罪，累犯，處有期徒刑伍年肆月。 未扣案之犯罪所得新臺幣伍仟元沒收，於全部或一部不能沒收或不宜執行沒收時，追徵其價額。 3 許永其犯販賣第二級毒品罪，累犯，處有期徒刑伍年肆月。 未扣案之犯罪所得新臺幣伍仟元沒收，於全部或一部不能沒收或不宜執行沒收時，追徵其價額。 4 許永其犯販賣第二級毒品罪，累犯，處有期徒刑伍年肆月。 未扣案之犯罪所得新臺幣伍仟元沒收，於全部或一部不能沒收或不宜執行沒收時，追徵其價額。 5 許永其犯販賣第二級毒品罪，累犯，處有期徒刑貳年拾月。 未扣案之犯罪所得新臺幣壹萬元沒收，於全部或一部不能沒收或不宜執行沒收時，追徵其價額。 扣案甲基安非他命參包均沒收銷燬。 6 許永其犯販賣第二級毒品罪，累犯，處有期徒刑伍年參月。 未扣案之犯罪所得新臺幣貳仟元沒收，於全部或一部不能沒收或不宜執行沒收時，追徵其價額。 7 許永其犯販賣第二級毒品罪，累犯，處有期徒刑伍年參月。 未扣案之犯罪所得新臺幣貳仟伍佰元沒收，於全部或一部不能沒收或不宜執行沒收時，追徵其價額。